臺灣臺北地方法院刑事判決
111年度審易字第29號
公  訴  人  臺灣臺北地方檢察署檢察官
被      告  潘怡君


上列被告因業務侵占案件，經檢察官提起公訴（110年度偵字第2
6283號），被告於準備程序中就被訴事實為有罪之陳述，經本院
告以簡式審判程序之旨，並聽取當事人之意見後，裁定改行簡式
審判程序，並判決如下：
    主      文
潘怡君犯業務侵占罪，處有期徒刑捌月。
未扣案犯罪所得鑽錶壹只沒收，於全部或一部不能沒收或不宜執
行沒收時，追徵其價額。
    事實及理由
一、按簡式審判程序之證據調查，不受第159條第1項之限制，刑
    事訴訟法第273條之2定有明文，是於行簡式審判程序之案件
    ，被告以外之人於審判外之陳述，除有其他不得做為證據之
    法定事由外，應認具有證據能力，合先敘明。
二、本件犯罪事實及證據，除犯罪事實欄、證據清單及待證事實
    欄「蔡伊璇」更正為「蔡依璇」；證據部分補充被告潘怡君
    於本院準備程序及審理中之自白外，均引用如附件所示檢察
    官起訴書之記載。
三、核被告所為，係犯刑法第336條第2項之業務侵占罪。
四、爰以行為人之責任為基礎，審酌被告本案為犯行之行為情節
    ，所侵占之財物價值及侵害法益程度，兼衡被告於本院準備
    程序及審理中均坦承犯行，且表明有與告訴人和解意願之犯
    後態度，惟告訴人表示無和解意願亦未到庭故未和解賠償，
    並參酌被告大學肄業之智識程度，自述目前於電商工作受訓
    中，需扶養母親之生活狀況及無前科之素行等一切情狀，量
    處如主文所示之刑，以示懲儆。　　　　
五、按犯罪所得，屬於犯罪行為人者，沒收之；沒收，於全部或
    一部不能沒收或不宜執行沒收時，追徵其價額，刑法第38條
    之1第1項、第3項定有明文。查本案被告侵占之鑽錶1只，雖
    未扣案，仍應依前開規定諭知沒收，並於全部或一部不能沒
    收或不宜執行沒收時，追徵其價額。
據上論斷，應依刑事訴訟法第273條之1第1項、第299條第1項前
段、第310條之2、第454條第2項，刑法第336條第2項、第38條之
1第1項前段、第3項，刑法施行法第1條之1第1項，判決如主文。
本案經檢察官白勝文提起公訴，檢察官黃耀賢到庭執行職務。
中　　華　　民　　國　　111 　年　　10　　月　　14　　日
                    刑事第二十庭法  官    謝欣宓
上正本證明與原本無異。 
如不服本判決應於收受送達後20日內向本院提出上訴書狀，並應
敘述具體理由；其未敘述上訴理由者，應於上訴期間屆滿後20日
內向本院補提理由書（均須按他造當事人之人數附繕本）「切勿
逕送上級法院」。告訴人或被害人如對於本判決不服者，應具備
理由請求檢察官上訴，其上訴期間之計算係以檢察官收受判決正
本之日期為準。因疫情而遲誤不變期間，得向法院聲請回復原狀
。
                                書記官    朱俶伶　
中　　華　　民　　國　　111 　年　　10　　月　　14　　日
附錄本案論罪科刑法條
中華民國刑法第336條
對於公務上或因公益所持有之物，犯前條第1項之罪者，處1年以
上7年以下有期徒刑，得併科15萬元以下罰金。
對於業務上所持有之物，犯前條第1項之罪者，處6月以上5年以
下有期徒刑，得併科9萬元以下罰金。
前二項之未遂犯罰之。
附件：
臺灣臺北地方檢察署檢察官起訴書
                                    110年度偵字第26283號
　　被　　　告　潘怡君　女　42歲（民國00年0月00日生）
　　　　　　　　　　　　住臺北市○○區○○路00巷00號4樓
　　　　　　　　　　　　國民身分證統一編號：Z000000000號
上列被告因侵占案件，已經偵查終結，認應提起公訴，茲將犯罪
事實及證據並所犯法條分敘如下：
　　　　犯罪事實
一、潘怡君受僱於香港商歷峯亞太有限公司臺灣分公司（下稱歷
    峯集團臺灣分公司），在位於臺北市○○區市○路00號3樓Van 
    Cleef & Arpels臺北101店（下稱VCA臺北101店）擔任店員
    工作，負責行銷珠寶，並依經理蔡伊璇之指示，自該店金庫
    領取首飾、珠寶、手錶等向客戶展售，為從事業務之人。詎
    潘怡君竟意圖為自己不法所有，基於侵占之犯意，於民國11
    0年5月8日12時10分許，自VCA臺北101店之金庫內，將公司
    所有之「LADY ARPELS A DAY IN PARIS」鑽錶1只(價值新臺
    幣【下同】227萬元)取出後，即易持有之意思為所有，將上
    開鑽錶攜出店外而侵占入己。
二、案經歷峯集團臺灣分公司訴請臺北市政府警察局信義分局報
    告偵辦。
　　　　證據並所犯法條
一、證據清單及待證事實：
編號 證據名稱 待證事實 1 被告潘怡君於警詢及偵查中之自白 坦承自VCA臺北101店金庫內拿取「LADY ARPELS A DAY IN PARIS」鑽錶1只後侵占入己之事實。 2 證人蔡伊璇於警詢及偵查中之指證 全部犯罪事實。 3 監視器畫面截圖、監視器錄影光碟1片 被告侵占系爭鑽錶之事實。 
二、核被告所為，係犯刑法第336條第2項業務侵占罪嫌。被告所
    侵占之前開鑽錶，屬被告之犯罪所得，若未實際合法發還告
    訴人，請依刑法第38條之1第1項前段、第3項規定宣告沒收
    ，並於全部或一部不能沒收或不宜執行沒收時，追徵其價額
    。
三、依刑事訴訟法第251條第1項提起公訴。
　　此　致
臺灣臺北地方法院
中　　華　　民　　國　 110　　年　　11　　月　　28　　日
　　　　　　　　　　　　　　　檢　察　官　白勝文
本件正本證明與原本無異
中　　華　　民　　國　 110　　年　　12　　月　　24　　日
　                          　書　記　官  鍾昕陽　
附錄本案所犯法條全文 
中華民國刑法第336條
對於公務上或因公益所持有之物，犯前條第 1 項之罪者，處 1
年以上 7 年以下有期徒刑，得併科 15 萬元以下罰金。
對於業務上所持有之物，犯前條第 1 項之罪者，處 6 月以上 5
年以下有期徒刑，得併科 9 萬元以下罰金。
前二項之未遂犯罰之。